【裁判字號】    97,簡上,93
【裁判日期】    970619
【裁判案由】    竊盜
【裁判全文】
臺灣嘉義地方法院刑事判決              97年度簡上字第93號
上  訴  人
即  被  告  甲○○
選任辯護人  蕭敦仁律師
上列上訴人即被告被訴竊盜等案件，不服本院嘉義簡易庭中華民
國97年3月31日97年度嘉簡字第262號第一審判決（聲請簡易判決
處刑書案號：臺灣嘉義地方法院檢察署97年度偵字第673號），
提起上訴，本院合議庭判決如下：
    主  文
原判決撤銷。
甲○○犯竊盜罪，貳罪，各處拘役肆拾日，如易科罰金，均以新
臺幣壹仟元折算壹日。應執行拘役柒拾日，如易科罰金，以新臺
幣壹仟元折算壹日。
    事  實
一、甲○○意圖為自己不法之所有，各基於竊盜之犯意，於民國
    96年6月21日15時許，在嘉義縣民雄鄉牛稠溪橋北端，見丁○○所有之車牌號碼9L-0708號自用小客車，及丙○○所有
    之車牌號碼N4-0878號自用小客車，停放在該處，相距10餘
    公尺，2車自用小客車不知何故被以磚塊墊高，輪胎已有鬆
    動之情形，乃先徒手竊取其中1台自用小客車輪胎4個（均含
    鋁圈），約10幾分鐘後，再徒手竊取另1台自用小客車輪胎4
    個（均含鋁圈），丁○○、丙○○之上揭輪胎各4個，價值
    分別為新臺幣1萬元、2萬元。嗣於96年11月25日15時25分許
    ，在嘉義市東區棒球場停車場，因另涉竊盜案件，為警當場
    查獲，並徵得甲○○同意後，於同日17時許，至其位於嘉義
    縣民雄鄉山中村牛斗山64之5號住處，執行搜索，在其住處2
    樓發現上揭輪胎8個，甲○○並在未有偵查犯罪職權之公務
    員發覺輪胎係其所竊取前，對於未發覺之上揭竊盜犯罪自首
    而接受裁判，並經警扣得上開輪胎8個（業已發還）。
二、案經嘉義市警察局第二分局報請臺灣嘉義地方法院檢察署檢
    察官偵查聲請簡易判決處刑。
    理   由
一、按被告以外之人於審判外之言詞或書面陳述，除法律有規定
    者外，不得作為證據。當事人、代理人或辯護人於法院調查
    證據時，知有第159條第1項不得為證據之情形，而未於言詞
    辯論終結前聲明異議者，視為有前項之同意。刑事訴訟法第
    159條第1項、第159條之5第2項分別定有明文。查檢察官、
    被告甲○○及辯護人就證人即被害人丁○○、丙○○於警詢
    時之陳述，未於言詞辯論終結前聲明異議，本院審酌其等言
    詞陳述作成時之情況，並無違法取證或其他瑕疵，認為以之
    作為證據為適當，是其等於警詢時之陳述，應有證據能力。
二、上揭犯罪事實，業據被告於本院審理時坦承不諱（見本審卷
    第54頁），並經證人丁○○、丙○○於警詢時證述屬實（見
    警卷第8-13頁），另有搜索扣押筆錄1份、被害報告書、贓
    物認領保管單各2份及照片2張等在卷可稽（見警卷第14-16
    、19-23頁），足認被告之自白與事實相符，本件事證明確
    ，被告竊盜之犯行均堪予認定。
三、論罪科刑部分：
  (一)核被告所為，均係犯刑法第320條第1項之竊盜罪。按接續犯
    乃為行為人主觀上出於一個犯罪決意，著手實行一個犯罪行
    為，但該行為分前後數舉動接續進行，且各舉動間，在時間
    、空間上有密切關係者而言，縱然依修正刑法之立法理由，
    鼓勵發展接續犯之概念，仍應以先後數舉動均係侵害同一法
    益者為限，始可認定為接續犯（臺灣高等法院暨所屬法院95
    年法律座談會研討結果參照）。辯護人雖主張被告2次竊盜
    犯行，應成立接續犯，然依被告於本院審理時供稱：2台車
    相距10幾公尺，第1台的輪胎拿掉4個後，再拿第2台的輪胎
    ，第2台的輪胎拿完就載回去，拆第1台、第2台輪胎的時間
    相差10幾分鐘等語（見本審卷第55頁），足見被告前後2次
    竊盜行為相距10幾分鐘，其犯罪時間有先後次序可分，且竊
    盜之對象、地點不同，是被告每1次竊盜行為均可成罪，客
    觀上係2個獨立之犯罪行為，尚難認係一個竊盜行為之持續
    動作，被告並非基於接續之犯意而竊盜，不成立接續犯。被
    告所犯上開2罪，犯意各別，行為互殊，應予分論併罰。
  (二)次按刑法第62條之所謂發覺，係指有偵查犯罪職權之公務員
    已知悉犯罪事實與犯罪之人而言，而所謂知悉，固不以確知
    其為犯罪之人為必要，但必其犯罪事實，確實存在，且為該
    管公務員所確知，始屬相當。如犯罪事實並不存在而懷疑其
    已發生，或雖已發生，而為該管公務員所不知，僅係推測其
    已發生而與事實巧合，均與已發覺之情形有別，最高法院著
    有75年台上字第1634號判例可資參照。證人即員警乙○○於
    本院審理時結證稱：當天下午在棒球場停車場，員警陳明輝
    看到被告在拆輪胎，就將被告帶回派出所，因為被告車子上
    有很多拆輪胎的工具，他的犯罪工具很多、很齊全，懷疑他
    可能還有偷竊其他的，因被告同意搜索，就由所長帶同伊、
    偵查隊去被告家搜索。在到被告家搜索前，沒有員警告知被
    告有另外竊取8個輪胎，所以要到他家搜索，搜索目的不知
    道有這8個輪胎。到被告家時，到樓上去找，找到8個輪胎，
    放在房間裡面，所長就問他，他說他去河堤邊拆的，伊在旁
    邊有聽到，然後就把輪胎扣押起來。被告若沒有承認是他在
    路邊拆的，沒有辦法認定這部分的犯行，因為之前沒有這部
    分的線報，從輪胎沒有辦法看出是被告竊取，在被告承認竊
    盜犯行前，並不知道被告有這部分犯行等語（見本審卷第48
    -51頁），且證人丁○○、丙○○於警詢時均證稱：伊沒有
    報案等語（見警卷第9、12頁），是本件被害人於失竊後並
    未報案，足見員警並不知悉本件之犯罪事實與犯罪之人，雖
    員警在被告住處發現輪胎，僅係推測係被告竊取，揆諸上開
    判例，應認被告本件竊盜犯行尚未為員警所發覺，是被告在
    未有偵查犯罪職權之公務員發覺前，對於本件犯罪自首而接
    受裁判，所犯上揭2罪，爰均依刑法第62條前段規定減輕其
    刑。
  (三)原審認被告罪證明確，予以論罪科刑，固非無見，然被告符
    合自首規定，原審漏未予以減輕其刑，且被告所犯2罪應予
    分論併罰，原審誤認係接續犯，尚有未洽，被告上訴意旨以
    原審量刑過重為由提起上訴，雖無理由，然原審判決既有前
    述瑕疵，自應由本院撤銷原判決，另為適當之判決。爰審酌
    被告專科畢業之智識程度，不思正途獲取財物，行為之手段
    平和，竊取之輪胎價值，並經被害人2人領回失竊之物品，
    及坦承犯行之犯後態度良好等一切情狀，各量處如主文第2
    項所示之刑，及定其應執行之刑，並均諭知易科罰金之折算
    標準。
據上論斷，應依刑事訴訟法第455條之1第1項、第3項、第369條
第1項、第364條、第299條第1項前段，刑法第320條第1項、第62
條前段、第51條第6款、第41條第1項前段，刑法施行法第1條之1
第1項、第2項前段，判決如主文。
本案經檢察官廖俊豪到庭執行職務。
中    華    民    國    97    年    6     月    19    日
                     刑事第二庭  審判長法  官   沈福財
                                       法  官   林青怡
                                       法  官   卓春慧
上列正本證明與原本無異。
本件不得上訴。
中    華    民    國    97    年    6     月    19    日
                                       書記官   李玫娜
附錄本案論罪科刑法條全文：
刑法第320條第1項：
意圖為自己或第三人不法之所有，而竊取他人之動產者，為竊盜
罪，處5年以下有期徒刑、拘役或5百元以下罰金。


司法院資訊處製作；財團法人民間司法改革基金會備份。
